【裁判字號】    89,上訴,281
【裁判日期】    890321
【裁判案由】    違反毒品危害防制條例
【裁判全文】
臺灣高等法院高雄分院刑事判決          八十九年度上訴字第二八一號
    上  訴  人
    即  被  告  甲○○
右上訴人因違反毒品危害防制條例案件，不服臺灣高雄地方法院八十八年度訴字第二
三五七號，中華民國八十九年一月十三日第一審判決（起訴案號：臺灣高雄地方法院
檢察署八十八年度毒偵字第二二０一號），提起上訴，本院判決如左：
      主      文
上訴駁回。
      事實及理由
一、本案經本院審理結果，認第一審判決認事用法及量刑均無不當，應予維持，並引
    用第一審判決書記載之事實、證據及理由。
二、被告上訴意旨略以，原審量刑過重，並請暫緩執行云云；但查原審審酌被告犯罪
    後坦承犯行態度尚佳，惟一再觸犯施用毒品犯行，自我控制能力欠佳等一切情狀
    ，就其施用第一級毒品，量處有期徒刑玖月，就其施用第二級毒品，量處有期徒
    刑柒月，定應執行有期徒刑壹年，並無過重，而是否暫緩執行非本院應審酌之事
    項，本案上訴無理由，應予駁回。
據上論斷，應依刑事訴訟法第三百六十八條、第三百七十三條，判決如主文。
本案經檢察官朱文彬到庭執行職務。
中    華    民    國        八十九      年      三      月    二十一    日
                              臺灣高等法院高雄分院刑事第六庭
                                  審判長法官  陳吉雄
                                        法官  周賢銳
                                        法官  江泰章
右正本證明與原本無異。
如不服本判決，應於判決送達後十日內向本院提出上訴狀，其未述理由者並應於提
出上訴狀後十日內向本院補提理由書（應附繕本)。
                                      書記官  黃一秋
中    華    民    國        八十九      年      三      月    二十二    日
                                                                      Ｈ
附件
臺灣高雄地方法院刑事判決                        八十八年度訴字第二三五七號
    公  訴  人  臺灣高雄地方法院檢察署檢察官
    被      告  甲○○  男二十三歲（民國○○○年○月○日生）
               身分證統一編號：Ｚ000000000號
                        住高雄市○○區○○街一四三號五樓
                        居高雄市○鎮區○○路二十巷六號七樓
                        （現在台灣屏東戒治所戒治中）
右列被告因違反毒品危害防制條例案件，經檢察官提起公訴（八十八年度毒偵字第二
二○一號），本院判決如左：
    主  文
甲○○連續施用第一級毒品，處有期徒刑玖月；又連續施用第二級毒品，處有期徒刑
柒月。應執行有期徒刑壹年。
扣案海洛因壹小包（淨重貳‧貳參公克）沒收銷燬之。
    事  實
一、甲○○前因施用毒品案件，經台灣台南地方法院以八十七年度毒聲字第一二一三
    號裁定及本院八十八年度毒聲字第一九一八號裁定先後送觀察、勒戒後，均認無
    繼續施用毒品之傾向，由台灣台南地方法院檢察署檢察官以八十七年度偵字第一
    三九二三號及台灣高雄地方法院檢察署檢察官以八十八年度偵字第六五九二號不
    起訴處分確定。詎甲○○又基於概括犯意，自八十八年四月八日起至八十八年十
    月二十八日止，平均一天吸食二次，連續在高雄市○鎮區○○路二十六巷七樓等
    處，將海洛因攙入煙草混合再捲成香煙之方式，施用第一級毒品海洛因多次。復
    另行起意，自八十八年四月間至同年十月二十八日二十二時回溯二十四小時內之
    某時，在上揭地點，將安非他命置放於玻璃球內，燒烤生煙後吸食其煙之方式，
    連續施用第二級毒品安非他命多次。嗣於八十八年十月二十八日，在上揭地點，
    為警查獲，並扣得毒品海洛因一小包（淨重二‧二三公克）。
二、案經高雄市政府警察局三民第二分局報請台灣高雄地方法院檢察署檢察官偵查起
    訴。
    理  由
一、右揭犯罪事實，業據被告甲○○於警訊及偵審中均坦認不諱，右扣案物品經鑑驗
    後確係海洛因，有法務部調查局鑑定通知書一紙在卷可稽，並有第一級毒品海洛
    因一小包（淨重二‧二三公克）扣案足資佐據。被告之自白核與事實相符。本件
    事證明確，其犯行堪以認定。
二、按海洛因及安非他命為毒品危害防制條例第二條明定為第一級及第二級毒品，又
    被告經觀察、勒戒後，無繼續施用毒品傾向者，應由檢察官為不起訴處分，為同
    條例第二十條第二項所明定。惟依前項規定為不起訴之處分後，五年內再犯第十
    條之罪，經觀察、勒戒後，仍三犯者，則不適用前項之規定，亦為同條例第二十
    條第三項所明定。經查被告前因為警方查獲被告施用毒品案，業經台灣台南地方
    法院以八十七年度毒聲字第一二一四號裁定送觀察勒戒後，因無繼續施用傾向，
    由台灣台南地方法院檢察署檢察官以八十七年度度偵字第一三九二三號為不起訴
    處分確，又因再犯施用毒品案，經本院以八十八年度毒聲字第一九一八號裁定送
    觀察勒戒後，認無繼續施用毒品傾向，由台灣高雄地方法院檢察署檢察官再以八
    十八年度偵字第六五九二號不起訴處分確定，此均有卷附之台灣高雄地方法院檢
    察署刑案查註紀錄表及不起訴處分書二件在卷足憑。被告復於本件再犯施用毒品
    犯行被查獲，經本院以八十八年度毒聲字第八○六七號裁定送觀察、勒戒，是被
    告依前開規定，應予起訴並審理之。
三、核被告所為，係犯同條例第十條第一項、第二項之施用第一級及第二級毒品罪。
    被告持有海洛因及安非他命之低度行為，均已為其進而施用之高度行為所吸收，
    不復另論。被告施用海洛因及安非他命之犯行，均係先後為多次犯行，時間緊接
    ，犯罪構成要件相同，顯係基於概括犯意反覆為多次犯行，應依連續犯規定論以
    一罪，並依法加重其刑。被告所犯施用連續施用海洛因罪及連續施用安非他命罪
    間，其犯意各別，罪質互異，應予分論併罰。爰審酌被告所犯乃戕害自已之施用
    毒品行為，並未危害他人，且犯罪後坦承犯行態度尚佳，惟一再觸犯施用毒品犯
    行，自我控制能力欠佳等一切情狀，處如主文所示之刑，以資懲儆，並定應執行
    之刑。扣案之海洛因一小包（淨重二‧二公克），爰依同條例第十八條第一項前
    段之規定，宣告沒收併銷燬之。
據上論斷，應依刑事訴訟法第二百九十九條第一項前段，毒品危害防制條例第十條第
一項、第二項、同法第十八條第一項前段，刑法第十一條、第五十六條、第五十一條
第五款，判決如主文。
本案經檢察官黃俊嘉到庭執行職務。
中      華      民      國    八十九    年      一      月     十三     日
                              臺灣高雄地方法院刑事第三庭
                                      法    官    古 振 暉
右正本證明與原本無異。
如不服本判決，應於判決送達後十日內，向本院提出上訴狀。
                                      書 記 官    吳 建 德
中    華    民    國      八十九      年      一      月      十七      日
附錄本案論罪科刑法條全文：
毒品危害防制條例第十條第一項：施用第一級毒品者，處六月以上五年以下有
           期徒刑。
                              施用第二級毒品者，處三年以下有期徒刑。


司法院資訊處製作；財團法人民間司法改革基金會備份。
